【裁判字號】    99,訴,191
【裁判日期】    990430
【裁判案由】    毒品危害防制條例
【裁判全文】
臺灣基隆地方法院刑事判決               99年度訴字第191號
公  訴  人  臺灣基隆地方法院檢察署檢察官
被      告  丙○○
指定辯護人  本院公設辯護人甲○○
上列被告因違反毒品危害防制條例案件，經檢察官提起公訴（99
年度偵字第1093號），本院判決如下：
    主  文
丙○○如附表一編號至所示之共同販賣第二級毒品，均累犯
，各處刑、宣告沒收如附表一編號至「罪名及應處刑罰」欄
之所示；又如附表二編號至所示之販賣第一級毒品，均累犯
，各處刑、宣告沒收如附表二編號至「罪名及應處刑罰」欄
之所示。應執行有期徒刑拾年。未據扣案之販賣第二級毒品所得
財物總計新臺幣玖仟伍佰元及販賣第一級毒品所得財物總計新臺
幣肆仟伍佰元，均沒收，如全部或一部不能沒收時，以其財產抵
償之；扣案如附表五編號所示之第一級毒品海洛因貳包，併
同無從與之完全析離之分裝袋貳只，及如附表五編號所示之第
二級毒品甲基安非他命包，併同無從與之完全析離之分裝袋
只，均沒收銷燬；扣案如附表五編號所示之分裝袋壹批，均沒
收。
    事  實
一、前案紀錄：
    丙○○前分別因(甲)違反毒品危害防制條例案件，經本院於民
    國94年3 月31日，以94年度訴字第175 號判決有期徒刑一年
    確定；(乙)犯竊盜案件，經本院於94年8 月12日，以94年度基
    簡字第616 號判決有期徒刑四月確定。所犯(甲)(乙)二案則經合
    併定刑為有期徒刑一年三月（本院94年度聲字第927 號裁定
    ），94年7 月22日發監執行、95年8 月25日假釋出監，95年
    9 月29日管束期滿而未經撤銷，其未執行之刑，以已執行論
    （構成累犯）。
二、本案事實：
    丙○○明知海洛因、甲基安非他命分屬毒品危害防制條例所
    明定列管之第一級、第二級毒品，不得非法持有、販賣，猶
    基於營利之意圖及販賣海洛因、甲基安非他命資以牟利之個
    別犯意，藉由自己持用如附表五編號所示行動電話暨其
    內置晶片卡（按：如附表五編號所示行動電話均非丙○
    ○個人所有，且其內置晶片卡亦非丙○○以本人名義申辦，
    致非屬丙○○個人所有之物），而與如下所述之交易對象互
    為聯絡，繼而或與趙慶芳共同販賣第二級毒品甲基安非他命
    藉以共同牟利（按：趙慶芳涉案部分，刻由檢察官另案偵辦
    而未經一併起訴），或單獨販賣第一級毒品海洛因以牟己利
    ，其情節各如下述：
  (一)緣丙○○素有施用海洛因之慣行，而趙慶芳則本為丙○○之
    供貨上源（即俗稱之「藥頭」）；乃丙○○為圖取「以低價
    購得自己施用所需毒品（海洛因）」之價差利益，竟遭藥頭
    趙慶芳吸納而允為趙慶芳「居中販毒（甲基安非他命）」，
    進而與趙慶芳議定「由趙慶芳負責提供『甲基安非他命』予
    丙○○居中代賣，至其買賣價款則由丙○○代收以後，悉數
    轉交而歸由趙慶芳所有」之分工模式，藉此而與趙慶芳達成
    共同販賣第二級毒品甲基安非他命資以牟利之犯意聯絡。又
    彼2 人之共識既成，趙慶芳旋不定時，將份量不等之甲基安
    非他命託放於丙○○住處即基隆市○○區○○路85巷38號7
    樓之2 ，俾丙○○得以按諸上開分工模式，於林晉毅邀約洽
    購而與之電話聯絡如附表三編號至所示之際，即時對林
    晉毅允為供貨，再於附表一編號至「時間」欄所示之各
    該時間，在附表一編號至「交易地點」欄所示之各該地
    點，前、後3 次與趙慶芳共同出售甲基安非他命予林晉毅資
    以牟利；惟其中，經林晉毅付訖買賣價款者，僅如附表一編
    號所示二者，至附表一編號之所示，則因林晉毅之隨
    身現款攜帶未足，致猶有部分買賣價款（500 元）迄尚賒欠
    。丙○○、趙慶芳以上開方式共同販賣甲基安非他命予林晉
    毅之實際數量暨其交易之實際所得，均詳如附表一編號至
    「毒品數量及其交易金額」欄之所載。又丙○○、林晉毅
    2 人歷次交易之所涉毒品，亦悉因林晉毅之取用而告費失。
  (二)緣鄭福生、丙○○2 人本屬舊識，鄭福生並因而知悉丙○○
    素有施用海洛因之慣行暨其必有供貨門路；為圖施用毒品以
    解其癮，鄭福生乃對丙○○邀約洽購而與丙○○電話聯絡如
    附表四編號至之所示；乃丙○○獲此邀約，非特未予嚴
    詞回絕，尤允為供貨而基於營利之意圖暨販賣第一級毒品海
    洛因之個別犯意，於附表二編號至「時間」欄所示之各
    該時間，在附表二編號至「交易地點」欄所示之各該地
    點，前、後3 次出售海洛因予鄭福生資以牟利。其各次販賣
    海洛因之實際數量暨其交易所得，亦詳如附表二編號至
    「毒品數量及其交易金額」欄之所示；且關此3 次買賣交易
    ，悉經鄭福生、丙○○銀貨兩訖。又鄭福生、丙○○2 人歷
    次交易之所涉毒品，其中，業因鄭福生取用而告費失者，僅
    如附表二編號所示二者；至附表二編號之所示，則因
    鄭福生甫交易完畢，旋遭查緝員警到場逮捕（詳如後開三之
    所述），致併經員警起獲扣案而未經施用。
三、查獲經過：
    緣基隆市警察局前獲合理情資疑趙慶芳涉嫌販毒而對趙慶芳
    依法實施通訊監察；乃員警對趙慶芳實施通訊監察之期間，
    竟意外查悉丙○○併有涉案，遂再依通訊保障及監察法之相
    關規定，檢附事證陳送臺灣基隆地方法院檢察署檢察官聲請
    本院核發通訊監察書（99年度聲監字第5 號、99年度聲監續
    字第95號、99年度聲監字第55號），俾就丙○○持用如附表
    五編號所示之行動門號一併進行側錄監聽，進而鎖定疑
    與丙○○進行毒品買賣之交易對象即林晉毅、鄭福生2 人。
    其後，員警復本其上開監聽情資，先於99年2 月24日晚間9
    時5 分，在基隆市○○區○○路228 之2 號附近，盤檢查獲
    「甫於附表二編號所示時、地與丙○○進行毒品交易完畢
    」之鄭福生，並扣得「鄭福生甫於附表二編號所示時、地
    ，向丙○○販入如附表五編號所示之海洛因1 包」；再於
    99年2 月25日下午3 時10分左右，報請檢察官核准而向本院
    聲請核發99年度聲搜字第145 號搜索票，俾往丙○○住處即
    「基隆市○○區○○路85巷38號7 樓之2 」執行搜索，乃果
    當場起獲「如附表二編號所示販毒所餘而如附表五編號
    所列之海洛因1 包（係丙○○所有）」、「如附表一編號
    所示販毒所餘而如附表五編號所列之甲基安非他命3 包（
    係案外人趙慶芳託放於丙○○住處而囑由丙○○居中代賣之
    物）」、「如附表二編號至所示販毒所餘而如附表五編
    號所示之分裝袋1 批（係丙○○所有）」及「如附表五編
    號所示之行動電話暨其內置晶片卡（均非丙○○個人所
    有，詳如前述）」等物。嗣丙○○、林晉毅、鄭福生見勢難
    挽，遂依序供述彼等買賣毒品之經過始末。
四、案經基隆市警察局移送臺灣基隆地方法院檢察署檢察官偵查
    起訴。
    理  由
一、證據能力
  (一)供述證據
    查本案相關證人於「審判外之言詞陳述」，業經被告暨辯護
    人就其證據能力「明示」「不予爭執」；兼以本院自形式上
    察其作成、取得當時之外部情況，亦俱無「任意性」或「信
    用性」違反而顯然不適當之情形，而均與刑事訴訟法第一百
    五十九條之五之規定相符。因認關此證人於「審判外言詞陳
    述」，之於本案而言，均有證據能力。
  (二)非供述證據
    其餘業經本院援用如後所述之非供述證據，非特核無公務員
    違法採證之情形，尤以均曾經本院於審判期日，依刑事訴訟
    法第一百六十四條規定，踐行證據調查之法定程式，提示被
    告而使其辨認，則其證據能力之具備，當亦毋待贅言。
二、事實認定
  (一)按證人之陳述有部分前後不符或相互間有所歧異時，或因記
    憶淡忘、或因事後迴護、或因其他事由所致，究以何者為可
    採，法院仍得本其自由心證予以斟酌，非謂一有不符或矛盾
    ，即應認其全部均為不可採信；尤其關於行為動機、手段及
    結果等之細節方面，證人之證言，有時亦有渲染可能；然其
    基本事實之陳述，若果與真實性無礙時，則仍非不得予以採
    信（最高法院74年臺上字第1599號判例意旨、90年度臺上字
    第6078號判決意旨參照）；因之，證人供述之證據，前後縱
    有差異，事實審法院依憑證人前後之供述證據，斟酌其他證
    據，本於經驗法則與論理法則，取其認為真實之一部，作為
    論罪之證據，自屬合法（最高法院90年度臺上字第6943號判
    決意旨參照）。況人之記憶有限，常隨時間之經過而有所遺
    忘、缺漏，自不能期待該等證人刻意記憶犯罪事實所載之各
    項細節，且施用毒品之人因癮頭一來，急需購買毒品解癮，
    未解癮前之焦躁難耐，以致心神均傾注於搜尋毒品供己施用
    ，無暇記憶每次毒品交易金額、數量、時地或次數，及至解
    癮後之毒害反應，更使施用毒品之人無法明確、詳實記憶交
    易細節，殊屬常情，是該等證人事後所為回憶難免略有模糊
    混淆之處，尚不得因其證述之細節前後或彼此間稍有不同，
    遽認其證言皆非可採，合先指明。
  (二)首開事實業經被告丙○○於本院審理時坦承在卷（本院卷第
    18頁至第24頁），核與證人林晉毅、鄭福生於警詢及檢察官
    偵訊中證述之情節大致相符（關此卷證位置，各詳如附表三
    四「交易相對人證述交易情節之卷證頁碼」欄之所示）。而
    證人林晉毅曾為價購甲基安非他命而與被告電話聯絡如附表
    三之所示；證人鄭福生曾為價購海洛因而與被告電話聯絡如
    附表四之所示，亦各有「攸關附表一編號至、附表二編
    號至所示毒品交易情節」之通訊監聽譯文1 份在卷（關
    此卷證位置亦各詳如附表三四「相關『通訊監察譯文』之卷
    證頁碼」欄之所示）暨如附表五編號所示之行動電話、
    晶片卡等物扣案足佐。再者，證人鄭福生甫於附表二編號
    所示時、地與被告進行毒品交易完畢，旋為警於99年2 月24
    日晚間9 時5 分，在基隆市○○區○○路228 之2 號附近盤
    檢查獲乙節，更有「證人鄭福生甫於附表一編號所示時、
    地，向被告販入如附表五編號所示之海洛因1 包」扣案，
    暨交通部民用航空局航空醫務中心99年3 月10日航藥鑑字第
    0991508 號毒品鑑定書1 紙（99年度毒偵字第363 號偵查卷
    第62頁）存卷為憑；至員警嗣後本於上開監聽情資，報請檢
    察官核准而向本院聲請核發99年度聲搜字第145 號搜索票，
    於99年2 月25日下午3 時10分左右，逕往被告住處即「基隆
    市○○區○○路85巷38號7 樓之2 」執行搜索之結果，亦確
    係當場起獲「如附表二編號所示販毒所餘而如附表五編號
    所列之海洛因1 包（係被告所有）」、「如附表一編號
    所示販毒所餘而如附表五編號所列之甲基安非他命3 包（
    係案外人趙慶芳託放於被告住處而囑由被告居中代賣之物）
    」、「如附表二編號至所示販毒所餘而如附表五編號
    所示之分裝袋1 批（係被告所有）」及「如附表五編號
    所示之行動電話暨其內置晶片卡（均非被告個人所有，詳如
    前述）」等物而查扣在案，此亦有搜索票、搜索扣押筆錄暨
    扣押物品目錄表（99年度偵字第1093號偵查卷第66頁至第71
    頁）、交通部民用航空局航空醫務中心99年3 月24日航藥鑑
    字第0991899 號毒品鑑定書（同上偵卷第130 頁）、法務部
    調查局濫用藥物實驗室99年3 月22日調科壹字第0992300654
    0 號鑑定書（同上偵卷第131 頁）各1 件在卷可稽。互核勾
    稽上情以觀，被告於本院審理時之任意性自白，乃至證人林
    晉毅、鄭福生於警詢暨檢察官偵訊時證稱被告販賣甲基安非
    他命、海洛因之主要情節，均應無可疑，並堪採信。綜上，
    因認被告與案外人趙慶芳共同販賣第二級毒品甲基安非他命
    如本判決事實欄二(一)之所載，及被告販賣第一級毒品海洛因
    如本判決事實欄二(二)之所載，事證明確，均堪認定。
  (三)茲被告遭藥頭趙慶芳吸納而允為居中販賣之甲基安非他命，
    其各次所涉之販入、分裝乃至純度等細節，固因被告僅止「
    居中代賣」之立場，而非被告主觀之所能知悉（本院卷第19
    頁），且囿於時間等因素之影響，被告亦無法明確記憶其各
    次販入、分裝及賣出海洛因予證人鄭福生之確實重量乃至純
    度等各項細節（本院卷第21頁至第22頁），以致本院無從憑
    以推算「被告與趙慶芳販賣甲基安非他命」及「被告販賣海
    洛因」之各次實際所獲利潤數額；惟按販賣毒品之行為，本
    無一定之公定價格，是其各次買賣之價格，當亦各有差異，
    而或隨供需雙方之資力、關係之深淺、需求之數量、貨源之
    充裕與否、販賣者對於資金之需求如何即殷切與否，以及政
    府查緝之態度，進而為各種不同之風險評估，而為機動性之
    調整，是其價格標準，自非一成不變，且販賣者從各種「價
    差」或「量差」或係「純度（如摻入葡萄糖等物）」謀取利
    潤方式，或有差異，然其所圖利益之非法販賣行為目的，則
    屬相同，並無二致。因之，販賣利得，除經行為人坦承，或
    其價量至臻明確，確實難以究其原委。然按一般民眾普遍認
    知毒品之非法交易，向為政府查禁森嚴且重罰不寬貸，衡諸
    常情，倘非有利可圖絕無平白甘冒被重罰高度風險之理，從
    而，舉凡其有償交易，除足反證其確另基於某種非圖利本意
    之關係外，通常尚難因無法查悉其買進、賣出之差價，而諉
    無營利之意思，或阻卻販賣犯行之追訴（最高法院87年臺上
    字第3164號判決意旨參照）；又販賣毒品之所謂販賣行為，
    係行為人基於營利之目的，而販入或賣出毒品而言。販賣毒
    品者，其主觀上須有營利之意圖，且客觀上有販賣之行為即
    足構成，至於實際上是否已經獲利則非所問。即於有償讓與
    他人之初，係基於營利之意思，並著手實施，而因故無法高
    於購入之原價出售，最後不得不以原價或低於原價讓與他人
    時，仍屬販賣行為。必也始終無營利之意思，縱以原價或低
    於原價有償讓與他人，方難謂為販賣行為，而僅得以轉讓罪
    論處（最高法院93年度臺上字第1651號判決意旨參照）。茲
    就本案情節而論，被告乃至案外人趙慶芳與證人林晉毅、鄭
    福生彼此間，首即核非至親而無特殊情誼，是以常理研判，
    倘非有利可圖，諒被告或趙慶芳亦應無甘冒觸犯重罪之風險
    ，同以販入毒品（甲基安非他命、海洛因）之純度、價格，
    甚至低於原價或無償轉讓予前開證人林晉毅、鄭福生之客觀
    可能！其次，證人林晉毅、鄭福生2 人，與「被告、『案外
    人趙慶芳』之共同毒品上手（即『被告、案外人趙慶芳2 人
    取得如附表一編號至所示甲基安非他命之對象』）」，
    乃至「被告之毒品上手（即『被告取得如附表二編號至
    所示海洛因之對象』），彼此素不相識，此觀證人林晉毅、
    鄭福生2 人屢須透過被告價購甲基安非他命或海洛因等情節
    自明；是證人林晉毅、鄭福生2 人既不可能逕與「被告毒品
    上手」乃至「被告、『案外人趙慶芳』之共同毒品上手」直
    接聯繫，亦不可能得悉「被告向關此毒品上手取得甲基安非
    他命或海洛因之實際過程及其對價」，則自人性角度而為觀
    察，被告或案外人趙慶芳藉此機會，居中坐地起價，甚至「
    上下其手」，利用本次轉手機會而從中賺取數量甚微之「價
    差」乃至「量差」之可能，客觀上當亦無可排除。換言之，
    被告，乃至案外人趙慶芳向關此上手（即毒品上源）取得下
    手（即林晉毅、鄭福生2 人）來電要約洽購之海洛因或甲基
    安非他命以後，為從中圖得利益，自非全無上下其手而擅自
    「留取少量」以充己調貨報酬之可能！遑論毒品交易屢為政
    府檢警單位嚴予取締之犯罪，法律並就此懸有重典處罰，則
    自常情事理而論，倘僅「單純居中調貨」乃至「單純合資」
    而別無其他利益可圖，諒被告乃至案外人趙慶芳主觀上亦必
    無「為證人林晉毅、鄭福生2 人犯險取貨」之意願！對照被
    告自陳「販賣甲基安非他命之買賣價款雖悉歸趙慶芳所有，
    然伊則可從中圖取『以低價購得自己施用所需毒品（海洛因
    ）』之價差利益」等情詞（本院卷第19頁、第21頁至第22頁
    ），乃至敘稱「（問：鄭福生於何時起向你購毒？）我們以
    前就是朋友……賣1 公克海洛因則只賺差價200 元」等語（
    偵卷第102 頁），益明其實！是無論被告係單獨販賣（證人
    鄭福生部分），抑係夥同「案外人趙慶芳」而共同販賣（證
    人林晉毅部分），被告及案外人趙慶芳此舉，無非係為圖取
    「從中『無償取得』少量毒品」乃至「從中『賺取』少量價
    差」之利益，換言之，被告及案外人趙慶芳主觀上顯然有藉
    此而允充報酬之營利意圖，尤屬灼然而無可疑！從而，因認
    案外人趙慶芳囑由被告著手實施如附表一編號至所示各
    次毒品交易之時，乃至被告自行著手實施如附表二編號至
    所示各次交易之時，彼等主觀上，亦必有營利之意圖及販
    賣之故意，事甚顯明。
  (四)綜上所述，本案事證已屬明確，被告前揭犯行，均堪認定，
    應依法論科。
三、論罪科刑
  (一)查海洛因、甲基安非他命分屬毒品危害防制條例所明定列管
    之第一級、第二級毒品。是核被告如本判決事實欄二(一)之所
    為，即如附表一編號至之所示，均係犯毒品危害防制條
    例第四條第二項之販賣第二級毒品既遂罪；至被告如本判決
    事實欄二(二)之所為，即如附表二編號至之所示，均係犯
    毒品危害防制條例第四條第一項之販賣第一級毒品既遂罪。
    被告販賣毒品前、後，持有第一級毒品海洛因、第二級毒品
    甲基安非他命之低度行為，各應為其販賣之高度行為所吸收
    ，均不另論罪。
  (二)按共同正犯之成立，祇須具有犯意之聯絡，行為之分擔，既
    不問犯罪動機起於何人，亦不必每一階段犯行，均經參與。
    共同實行犯罪行為之人，在合同意思範圍內，各自分擔犯罪
    行為之一部，相互利用他人之行為，以達其犯罪之目的者，
    即應對於全部所發生之結果，共同負責；共同正犯間，非僅
    就其自己實行之行為負其責任，並在犯意聯絡之範圍內，對
    於他共同正犯所實行之行為，亦應共同負責；又共同正犯不
    限於事前有協議，即僅於行為當時有共同犯意之聯絡者亦屬
    之，且表示之方法，不以明示通謀為必要，即相互間有默示
    之合致亦無不可（最高法院73年臺上第1886、2364號判例意
    旨、97年臺上第2517號判決意旨參照）。即就本判決事實欄
    二(一)所示情節而論，案外人趙慶芳雖非「交付」第二級毒品
    甲基安非他命予證人林晉毅暨向證人林晉毅收取買賣價款之
    人，然徵諸被告敘稱「伊為圖取『以低價購得自己施用所需
    毒品（海洛因）』之價差利益，方遭藥頭趙慶芳吸納而允為
    趙慶芳『居中販毒（甲基安非他命）』，進而與趙慶芳議定
    『由趙慶芳負責提供甲基安非他命予伊居中代賣，至其買賣
    價款則由伊代收以後，悉數轉交而歸由趙慶芳所有』」之分
    工模式（本院卷第19頁），則被告與趙慶芳2 人之間，非特
    顯有「販賣第二級毒品以共同牟利」之「事前」犯意聯絡，
    即趙慶芳之行為分擔之具備（即推由趙慶芳備妥甲基安非他
    命予被告權充其毒品買賣之交易客體），亦在在灼然而不待
    言。茲被告與趙慶芳就本判決事實欄二(一)之所載，即如附表
    一編號至所示之販毒事實，彼此間既有如前所述之犯意
    聯絡及其行為分擔，則自應論以共同正犯。
  (三)被告如本判決事實欄二(一)所示，即其如附表一編號至所
    載之前、後3 次販賣第二級毒品犯行，暨其如本判決事實欄
    二(二)所示，即其如附表二編號至所載之前、後3 次販賣
    第一級毒品犯行，均犯意各別，且自客觀以言，復係出於可
    分割之複數行為，自應予以分論併罰（數罪併罰）。
  (四)被告查有如本判決事實欄一(一)所載犯罪科刑及刑之執行情形
    ，此有臺灣高等法院被告前案紀錄表在卷可稽，其於有期徒
    刑執行完畢後，五年以內故意再犯本起最重本刑有期徒刑以
    上之罪，雖應依刑法第四十七條第一項規定，論以累犯而就
    其所犯各罪分別加重其刑；然因本案所涉販賣第一級毒品罪
    之法定本刑為「死刑」或「無期徒刑」之部分，及所涉販賣
    第二級毒品罪之法定本刑為「無期徒刑」之部分，依法均不
    得加重，故僅得就所涉販賣第一級毒品罪之法定本刑為「併
    科罰金」之部分，及所涉販賣第二級毒品罪之法定本刑為「
    七年以上有期徒刑」、「併科罰金」之部分，分別加重其刑
    。
  (五)按刑之量定，為求個案裁判之妥當性，法律固賦予法院裁量
    權，但此項裁量權之行使，除應依刑法第五十七條規定，審
    酌行為人及其行為等一切情狀，為整體之評價，並應顧及比
    例原則，俾使罪刑均衡，輕重得宜，以契合社會之法律感情
    。又刑法第五十九條規定犯罪之情狀可憫恕者，得酌量減輕
    其刑，其所謂「犯罪之情狀」，與同法第五十七條規定科刑
    時應審酌之一切情狀，並非有截然不同之領域，於裁判上酌
    減其刑時，應就犯罪一切情狀（包括第五十七條所列舉之十
    款事項），予以全盤考量，審酌其犯罪有無可憫恕之事由（
    即有無特殊之原因與環境，在客觀上足以引起一般同情，以
    及宣告法定低度刑，是否猶嫌過重等等），以為判斷（最高
    法院95年度臺上字第6157號判決意旨參照）。而毒品危害防
    制條例就販賣毒品所設之法定刑度，均遠較其它犯罪為重，
    然同為販賣毒品者，其原因動機不一，犯罪情節未必盡同，
    或有大盤毒梟者，亦有中、小盤之分，甚或僅止於吸毒者友
    儕間為求互通有無之有償交付，是其態樣顯非可一概而論，
    即其販賣行為所造成危害社會之程度亦非可等量齊觀，故倘
    依其情狀處以相當之有期徒刑，即足以懲儆，並可達防衛社
    會之目的者，自非不可依客觀之犯行與主觀之惡性二者加以
    考量其情狀，是否有可憫恕之處，適用刑法第五十九條之規
    定酌量減輕其刑，期使個案裁判之量刑，能斟酌至當，符合
    比例原則（最高法院97年度臺上字第2652號判決意旨可參）
    。查被告販賣第一級毒品海洛因、第二級毒品甲基安非他命
    予他人施用，固戕害他人之身心，惟姑念其並無販賣毒品前
    科（被告雖有施用毒品之前案紀錄，然查無販賣、意圖販賣
    而持有等相類素行），對重典之認識不夠深切，且其本案所
    涉販賣海洛因、甲基安非他命之數量及其次數均屬尚微，被
    告從中所圖得之利益亦非至鉅，而與販賣毒品之數量達數公
    斤以上之嚴重危害社會治安情形不同，尤以本案販賣海洛因
    之情節（即如附表二編號至之所示），尚屬吸毒友儕彼
    此間互供有無之零星交易，其惡性顯與大量走私進口或長期
    販賣毒品之所謂「大盤」或「中盤」毒販有間，而本案販賣
    甲基安非他命之情節（即如附表一編號至之所示），更
    係肇因於被告為圖取「以低價購得自己施用所需毒品（海洛
    因）」之價差利益致遭藥頭趙慶芳吸納而允為「居中販毒」
    之經過緣由，是倘不論其情節輕重，而一律就被告本案之所
    犯，論處販賣第一級毒品罪之法定本刑「死刑」或「無期徒
    刑」，或論處販賣第二級毒品罪之法定本刑「無期徒刑」或
    「七年以上有期徒刑」，衡情均屬猶嫌過重，並有傷人民對
    法律之情感，即就全部犯罪情節觀之，猶屬法重而情輕，是
    自客觀以言，即尚有可憫恕之處，爰依刑法第五十九條之規
    定，就所犯毒品危害防制條例第四條第一項之販賣第一級毒
    品罪及同條第二項之販賣第二級毒品罪，減輕其刑。即其法
    定本刑為「死刑」者，減為無期徒刑（刑法第六十四條第二
    項）；其法定本刑為「無期徒刑」者，減為二十年以下十五
    年以上有期徒刑（刑法第六十五條第二項）；至其法定本刑
    為「七年以上有期徒刑」或「併科罰金」之部分，則就其最
    高度及最低度同減之（刑法第六十六條、第六十七條），並
    應先加而後減之。
  (六)按「犯第四條至第八條之罪於偵查及審判中均自白者，減輕
    其刑。」毒品危害防制條例第十七條第二項定有明文。茲被
    告既於偵查及審判中均自白犯罪，爰依上開規定，就所犯毒
    品危害防制條例第四條第一項之販賣第一級毒品罪及同條第
    二項之販賣第二級毒品罪，遞予減輕其刑，即其「死刑」法
    定本刑經減為無期徒刑者，再依刑法第六十五條第二項減為
    二十年以下十五年以上有期徒刑；其「無期徒刑」法定本刑
    經減為二十年以下十五年以上有期徒刑之部分，則再依刑法
    第六十六條，就其最高度及最低度同遞減之；至其法定本刑
    為「有期徒刑」、「併科罰金」之部分，則再依刑法第六十
    六條、第六十七條規定遞減其刑，並應依法先加而後遞減之
    。
  (七)至被告或辯護人雖請求本院依毒品危害防制條例第十七條第
    一項規定減、免其刑云云（本院卷第43頁）。然按「犯第四
    條至第八條、第十條或第十一條之罪，供出毒品來源，因而
    查獲其他正犯或共犯者，減輕或免除其刑。」毒品危害防制
    條例第十七條第一項固有明文，惟得依本條減、免其刑之要
    件，必須供出毒品來源，並因而破獲者，始有本條規定之適
    用（最高法院95年度臺上字第545 號判決意旨參照）；即被
    告之「供出毒品來源」，與調查或偵查犯罪之公務員對之發
    動調查或偵查並進而破獲之間，論理上須具有先後且相當的
    因果關係，非謂被告一有「自白」、「指認」毒品來源之人
    ，而破獲在後，即得依上開規定予以減、免其刑。若被告供
    出毒品來源者之前，調查或偵查犯罪之公務員已有確切之證
    據，足以合理之懷疑被告所供販賣毒品來源之人，則嗣後之
    破獲與被告之「供出毒品來源」間，即欠缺先後且相當的因
    果關係，自不得適用上開規定予以減、免其刑（最高法院97
    年度臺上字第1475號判決意旨參照）。茲被告為警查獲後，
    雖曾「自白」犯罪，並曾配合「指認」趙慶芳即係「藥頭」
    兼本判決事實欄二(一)所載之「共犯」其人；而趙慶芳亦已經
    基隆市警察局以99年2 月27日基警刑大偵三字第0990062134
    號移送書移請基隆地檢署檢察官分案偵辦（本院卷第46頁至
    第115 頁、第124 頁）。然徵諸查獲員警即證人乙○○於本
    院審理時結稱：「（問：如何查獲被告販賣毒品案件？）其
    實，本案是因為被告的毒品上游趙慶芳已經監聽，在監聽趙
    慶芳的過程中，查悉被告與趙慶芳的關係，所以接著聲請對
    被告持用的門號進行監聽，進而破獲本案。（問：所以不是
    因為被告供出趙慶芳是他的毒品上游或共犯，你們才查知趙
    慶芳涉嫌販毒？）是。」等語（本院卷第128 頁至第129 頁
    ），則於被告「自白」進而配合「指認」以前，員警顯然已
    有確切之證據（監聽情資）而足以合理懷疑趙慶芳亦併涉案
    。換言之，關此「趙慶芳涉案情節」之破獲與被告之「供出
    毒品來源」間，客觀上顯乏先後且相當的因果關係，而與首
    開「供出毒品來源，並因而破獲」之要件不符，致無從獲邀
    本條減、免其刑之寬典。是被告或辯護人請求本院併依毒品
    危害防制條例第十七條第一項規定減、免其刑云云，尚屬誤
    會，且亦不能拘束本院。
  (八)本院審酌被告販賣第一級毒品海洛因、第二級毒品甲基安非
    他命予人施用，使人沉迷毒癮而無法自拔，輕則戕害施用者
    之身心健康，重則引發各種犯罪，而為社會治安敗壞之源頭
    ，對於社會平和秩序實有相當程度之危害，佐以被告素行、
    生活狀況、智識程度、販賣毒品之犯罪動機、目的、販賣毒
    品之各次數量及所得利潤，併其於偵查及審判中均自白犯罪
    而未曾飾詞推諉之犯後態度，兼其生活狀況、品行（素行）
    、智識程度，尤以本案販賣海洛因之情節（即如附表二編號
    至之所示），尚屬吸毒友儕彼此間互供有無之零星交易
    ，而本案販賣甲基安非他命之情節（即如附表一編號至
    之所示），亦係肇因於被告為圖取「以低價購得自己施用所
    需毒品（海洛因）」之價差利益方遭藥頭趙慶芳吸納而允為
    「居中販毒」等一切情狀，分別就其所犯各罪，量處如附表
    一編號至「罪名及應處刑罰」欄及附表二編號至「
    罪名及應處刑罰」欄所示之刑，以期相當。第按販賣毒品犯
    罪雖係社會治安敗壞之源頭，對於社會平和秩序容有相當程
    度之危害，然其實係有賴於買受者之自願配合，即其實乃需
    要相對人協力始得完成之犯罪；換言之，就令基於「防範未
    然」之美意而予立法嚴罰，然考量其法益侵害之情節，於「
    定應執行刑」之際，亦應依罪刑相當原則而為比例加重，否
    則，行為人前、後多次販毒之總體刑罰重度，恐將遠遠超越
    其前、後多次販毒之整體行為責任，而悖離罪刑相當之原則
    。基此，本院考量被告所涉之本案販賣毒品次數雖有6 次，
    然其間所涉之相對人即予以協力之買受者僅止林晉毅、鄭福
    生2 人，即自客觀以言，被告販賣毒品所造成之危害，尚非
    可與「販賣毒品予多數不同買受者」之情節等量齊觀，酌定
    其應執行刑如主文之所示，俾期兼顧被告行為之懲儆及防衛
    社會之刑罰目的。
  (九)本案相關毒品之沒收：
    按刑罰法令關於沒收之規定，有採職權沒收主義與義務沒收
    主義。職權沒收，指法院就屬於被告所有，並供犯罪所用或
    因犯罪所得之物，仍得本於職權為斟酌沒收與否之宣告，例
    如刑法第三十八條第一項第二款、第三款、第三項前段等屬
    之。義務沒收，又可分為絕對義務沒收與相對義務沒收二者
    。前者指凡法條規定「不問屬於犯人與否，沒收之」者屬之
    ，法院就此等之物，無審酌餘地，除已證明毀滅外，不問屬
    於犯人與否或有無查扣，均應沒收之，例如刑法第三十八條
    第一項第一款、第二百條、第二百零五條、第二百零九條、
    第二百十九條、第二百六十六條第二項、毒品危害防制條例
    第十八條第一項前段等屬之；後者，供犯罪所用或因犯罪所
    得，且以屬於被告所有者為限，始應予以沒收，例如毒品危
    害防制條例第十九條第一項前段、肅清煙毒條例第十三條第
    一項者是（最高法院89年度臺上字第5605號、93年度臺上字
    第2751號判決意旨參照）。經查：扣案如附表五編號所示
    之第一級毒品海洛因1 包，係被告如附表二編號所示販賣
    第一級毒品海洛因之所用（本院卷第22頁至第23頁）；扣案
    如附表五編號所示之第二級毒品甲基安非他命3 包，則係
    被告如附表一編號所示販賣第二級毒品甲基安非他命之所
    用（本院卷第20頁至第21頁），此均經被告敘明在卷，爰依
    毒品危害防制條例第十八條第一項前段規定，於所犯各該罪
    名項下宣告沒收銷燬如附表二編號、附表一編號「罪名
    及應處刑罰」欄之所示。至扣案如附表五編號所示之第一
    級毒品海洛因1 包，雖因被告如附表二編號所示之有償販
    賣，致移轉所有權而歸於證人鄭福生所有，嗣並為警於99年
    2 月24日晚間9 時5 分，在「證人鄭福生之持有中」起獲扣
    案，然關此毒品既同屬被告實施附表二編號所載販賣第一
    級毒品罪之所用，尤以其「違禁物」之性質亦不因上開所有
    權之移轉而生歧異，參諸首開「絕對義務沒收」之宣告原則
    ，除業因送請鑑驗而已告消耗費失之部分以外，亦應於所犯
    該罪項下宣告沒收銷燬如附表二編號「罪名及應處刑罰」
    欄之所示。其餘如本判決附表一編號至及附表二編號
    所示之有償販賣，其間業因轉手交付而移轉所有權於證人
    林晉毅、鄭福生之所涉毒品，或經證人林晉毅施用告罄，或
    經證人鄭福生施用告罄，參諸首開「絕對義務沒收」之宣告
    原則，本院自亦毋需再就關此業已費失之違禁物宣告沒收，
    併此指明。
  (十)本案供犯罪所用或因犯罪所得財物之沒收：
    按犯毒品危害防制條例第四條至第九條、第十二條、第十三
    條或第十四條第一項、第二項之罪者，其供犯罪所用或因犯
    罪所得之財物均沒收之，如全部或一部不能沒收時，追徵其
    價額或以其財產抵償之，毒品危害防制條例第十九條第一項
    定有明文；且參酌前揭(九)之說明，本條當屬相對義務沒收之
    規定，是其自有刑法第三十八條第一項第三款、第三項前段
    規定之適用，即以屬犯人所有者，方得宣告沒收。再者，毒
    品危害防制條例第十九條第一項既採義務沒收主義（相對義
    務沒收），則其犯罪所得之對價，不問其中成本若干，利潤
    多少，固應全部諭知沒收；惟因法條既明文「因犯罪所得之
    財物」，是其沒收範圍必以犯人實際所得者為限，苟無所得
    或尚未取得（如「暫允賒欠」如本判決附表一編號之所載
    ），即無從為沒收、追徵或以財產抵償之諭知（最高法院96
    年度臺上字第2331號判決意旨參照）；此外，本條所稱「追
    徵其價額」者，亦必限於所沒收之物為金錢以外之其他財物
    而無法沒收時，始有追徵其價額之可言，俾使其繳納與原物
    相當之價額，惟倘所得財物為金錢而無法沒收時，當應以其
    財產抵償，而不生追徵價額之問題（蓋倘犯罪所得之金錢為
    新臺幣時，因其本身即為我國現行貨幣價值之表示，是自不
    發生追徵其價額之問題）。查：扣案如附表五編號所示之
    分裝袋1 批，係被告所有供販賣第一級毒品如附表二編號
    至所示之本案犯罪所用，此業據被告供明無誤（本院卷第
    23頁），爰依毒品危害防制條例第十九條第一項規定，於所
    犯各該罪名項下，併予宣告沒收如附表二編號至「罪名
    及應處刑罰」欄之所示（且關此分裝袋1 批 既經扣案，則
    其自無「全部或一部不能沒收」之可能，而毋庸併為「如全
    部或一部不能沒收時，以其財產抵償」之宣告）。至被告販
    賣甲基安非他命、海洛因如附表一二之所載，其間實際所得
    財物悉未扣案，爰依毒品危害防制條例第十九條第一項規定
    ，於所犯各該罪名項下，併予宣告沒收，如全部或一部不能
    沒收時，以其財產抵償之如附表一二「罪名及應處刑罰」欄
    之所示。又扣案如附表五編號所示之行動電話暨其內置
    晶片卡，固係被告恃以供己與證人林晉毅、鄭福生聯絡，以
    著手販賣甲基安非他命、海洛因之所用（詳如附表三四所示
    ），惟其行動電話及晶片卡既非被告個人所有（本院卷第24
    頁），本院當無從就此而併為沒收之諭知；再者，扣案如附
    表五編號至所示之物，雖為被告所有，然則俱與被告本
    案所犯渺無相關，是其當亦非本院得併予隨案宣告沒收銷燬
    或沒收之客體。為免疑異，爰併此指明。
據上論斷，應依刑事訴訟法第二百九十九條第一項前段，毒品危
害防制條例第四條第一項、第二項、第十七條第二項、第十八條
第一項前段、第十九條第一項，刑法第十一條、第二十八條、第
四十七條第一項、第五十九條、第五十一條第五款，判決如主文
。
本案經檢察官丁○○到庭執行職務。
中    華    民    國    99    年    4     月    30    日
                  刑事第四庭審判長法  官  齊  潔
                                  法  官  何怡穎
                                  法  官  王慧惠
以上正本證明與原本無異。
如不服本判決應於收受送達後10日內向本院提出上訴書狀，並應
敘述具體理由；其未敘述上訴理由者，應於上訴期間屆滿後20日
內向本院補提理由書(均須按他造當事人之人數附繕本)「切勿逕
送上級法院」。
中    華    民    國    99    年    4     月    30    日
                                  書記官  王一芳
附錄論罪法條：
毒品危害防制條例第4條第1 項、第2 項
製造、運輸、販賣第一級毒品者，處死刑或無期徒刑；處無期徒
刑者，得併科新臺幣2 千萬元以下罰金。
製造、運輸、販賣第二級毒品者，處無期徒刑或7 年以上有期徒
刑，得併科新臺幣1 千萬元以下罰金。
【附表一】
┌──┬────┬──────┬────────┬─────┬────────────────┬─────┐
│編號│交易對象│時        間│ 交  易  地  點 │毒品數量及│罪   名   及   應   處   刑   罰│備      註│
│    │        │            │                │其交易金額│                                │          │
│    │        │            │                │（新臺幣）│                                │          │
├──┼────┼──────┼────────┼─────┼────────────────┼─────┤
│  │林 晉 毅│99年1 月17日│基隆市中山區中山│份量1 公克│丙○○共同販賣第二級毒品，累犯，│    ×    │
│    │        │下午3 時29分│二路加油站前    │之甲基安非│處有期徒刑貳年陸月。            │          │
│    │        │左右        │                │他命1 包；│未據扣案之販賣第二級毒品所得財物│          │
│    │        │            │                │買賣價金為│新臺幣貳仟伍佰元，沒收，如全部或│          │
│    │        │            │                │2,500 元。│一部不能沒收時，以其財產抵償之。│          │
├──┼────┼──────┼────────┼─────┼────────────────┼─────┤
│  │林 晉 毅│99年1 月21日│基隆市中山區中和│份量1 公克│丙○○共同販賣第二級毒品，累犯，│起訴書誤載│
│    │        │下午4 時56分│路85巷38號7樓之2│之甲基安非│處有期徒刑貳年陸月。            │其交易時間│
│    │        │左右        │丙○○住處樓下  │他命1 包；│未據扣案之販賣第二級毒品所得財物│為99年1 月│
│    │        │            │                │買賣價金為│新臺幣貳仟佰元，沒收，如全部或一│21日下午4 │
│    │        │            │                │2,500 元。│部不能沒收時，以其財產抵償之。  │時27分    │
│    │        │            │                │惟因林晉毅│                                │          │
│    │        │            │                │當日隨身攜│                                │          │
│    │        │            │                │帶之現款未│                                │          │
│    │        │            │                │足，故當次│                                │          │
│    │        │            │                │買賣價金則│                                │          │
│    │        │            │                │僅給付2,00│                                │          │
│    │        │            │                │0 元，至餘│                                │          │
│    │        │            │                │款500 元則│                                │          │
│    │        │            │                │經丙○○同│                                │          │
│    │        │            │                │意而暫為賒│                                │          │
│    │        │            │                │欠，致迄未│                                │          │
│    │        │            │                │給付。    │                                │          │
├──┼────┼──────┼────────┼─────┼────────────────┼─────┤
│  │林 晉 毅│99年2 月10日│基隆市安樂區安一│份量2 公克│丙○○共同販賣第二級毒品，累犯，│    ×    │
│    │        │晚間10時13分│路之小文肉羹店附│之甲基安非│處有期徒刑貳年陸月。            │          │
│    │        │左右        │近              │他命1 包；│未據扣案之販賣第二級毒品所得財物│          │
│    │        │            │                │買賣價金為│新臺幣伍仟元，沒收，如全部或一部│          │
│    │        │            │                │5,000 元。│不能沒收時，以其財產抵償之。    │          │
│    │        │            │                │          │扣案如附表五編號所示之第二級毒│          │
│    │        │            │                │          │品甲基安非他命包，併同無從與之│          │
│    │        │            │                │          │完全析離之分裝袋只，均沒收銷燬│          │
│    │        │            │                │          │。                              │          │
└──┴────┴──────┴────────┴─────┴────────────────┴─────┘
【附表二】
┌──┬────┬──────┬────────┬─────┬────────────────┬─────┐
│編號│交易對象│時        間│ 交  易  地  點 │毒品數量及│罪   名   及   應   處   刑   罰│備      註│
│    │        │            │                │其交易金額│                                │          │
│    │        │            │                │（新臺幣）│                                │          │
├──┼────┼──────┼────────┼─────┼────────────────┼─────┤
│  │鄭 福 生│99年2 月7 日│基隆市中山區中和│份量不詳之│丙○○販賣第一級毒品，累犯，處有│起訴書誤載│
│    │        │晚間6 時59分│路喜市社區內之全│海洛因1 包│期徒刑捌年。                    │其交易時間│
│    │        │左右        │家便利商店前    │；買賣價金│未據扣案之販賣第一級毒品所得財物│為99年2 月│
│    │        │            │                │為2,000 元│新臺幣貳仟元，沒收，如全部或一部│7 日晚間6 │
│    │        │            │                │。        │不能沒收時，以其財產抵償之。    │時        │
│    │        │            │                │          │扣案如附表五編號所示之分裝袋壹│          │
│    │        │            │                │          │批，沒收。                      │          │
├──┼────┼──────┼────────┼─────┼────────────────┼─────┤
│  │同    上│99年2 月9 日│同            上│份量不詳之│丙○○販賣第一級毒品，累犯，處有│    ×    │
│    │        │晚間9 時45分│                │海洛因1 包│期徒刑捌年。                    │          │
│    │        │左右        │                │；買賣價金│未據扣案之販賣第一級毒品所得財物│          │
│    │        │            │                │為1,500 元│新臺幣壹仟伍佰元，沒收，如全部或│          │
│    │        │            │                │。        │一部不能沒收時，以其財產抵償之。│          │
│    │        │            │                │          │扣案如附表五編號所示之分裝袋壹│          │
│    │        │            │                │          │批，沒收。                      │          │
├──┼────┼──────┼────────┼─────┼────────────────┼─────┤
│  │同    上│99年2 月24日│同            上│驗餘後淨重│丙○○販賣第一級毒品，累犯，處有│起訴書誤載│
│    │        │晚間8 時43分│                │為0.0596公│期徒刑捌年。                    │其交易時間│
│    │        │左右        │                │克之海洛因│未據扣案之販賣第一級毒品所得財物│為99年2 月│
│    │        │            │                │1 包；買賣│新臺幣壹仟佰元，沒收，如全部或一│24日晚間9 │
│    │        │            │                │價金則係為│部不能沒收時，以其財產抵償之。  │時        │
│    │        │            │                │1,000 元。│扣案如附表五編號所示之第一級│          │
│    │        │            │                │          │毒品海洛因貳包，併同無從與之完全│          │
│    │        │            │                │          │析離之分裝袋貳只，均沒收銷燬。  │          │
│    │        │            │                │          │扣案如附表五編號所示之分裝袋壹│          │
│    │        │            │                │          │批，沒收。                      │          │
└──┴────┴──────┴────────┴─────┴────────────────┴─────┘
【附表三】
┌──┬──────┬──────────┬─────┬───────────┬──────┬──────┐
│編號│時        間│丙○○持用之行動門號│交易相對人│交易相對人恃以與丙○○│相關「通訊監│交易相對人證│
│    │            │                    │          │撥接通話之行動門號或市│察譯文」之卷│述交易情節之│
│    │            │                    │          │內電話                │證頁碼      │卷證頁碼    │
├──┼──────┼──────────┼─────┼───────────┼──────┼──────┤
│  │99年1 月17日│     0000000000     │林  晉  毅│      0000000000      │99年度偵字第│同左偵查卷第│
│    │下午3 時19分│  (即附表五編號所 │          │                      │1093號偵查卷│56頁至第61頁│
│    │、同日下午3 │  所示之扣案晶片卡) │          │                      │第16頁      │，同卷第127 │
│    │時29分      │                    │          │                      │            │頁至第128 頁│
├──┼──────┼──────────┼─────┼───────────┼──────┼──────┤
│  │99年1 月21日│     0000000000     │同      上│      0000000000      │同上偵查卷第│同        上│
│    │下午4 時16分│  (即附表五編號所 │          │                      │16頁至第17頁│            │
│    │、同日下午4 │  所示之扣案晶片卡) │          │                      │            │            │
│    │時27分、同日│                    │          │                      │            │            │
│    │下午4 時56分│                    │          │                      │            │            │
├──┼──────┼──────────┼─────┼───────────┼──────┼──────┤
│  │99年2 月10日│     0000000000     │同      上│      0000000000      │同上偵查卷第│同        上│
│    │晚間9 時19分│  (即附表五編號所 │          │                      │18頁        │            │
│    │、同日晚間9 │  所示之扣案晶片卡) │          │                      │            │            │
│    │時25分、同日│                    │          │                      │            │            │
│    │晚間10時13分│                    │          │                      │            │            │
└──┴──────┴──────────┴─────┴───────────┴──────┴──────┘
【附表四】
┌──┬──────┬──────────┬─────┬───────────┬──────┬──────┐
│編號│時        間│丙○○持用之行動門號│交易相對人│交易相對人恃以與丙○○│相關「通訊監│交易相對人證│
│    │            │                    │          │撥接通話之行動門號或市│察譯文」之卷│述交易情節之│
│    │            │                    │          │內電話                │證頁碼      │卷證頁碼    │
├──┼──────┼──────────┼─────┼───────────┼──────┼──────┤
│  │99年2 月7 日│     0000000000     │鄭  福  生│      0000000000      │99年度偵字第│同左偵查卷第│
│    │晚間6 時11分│  (即附表五編號所 │          │                      │1093號偵查卷│44 頁至第47 │
│    │            │  所示之扣案晶片卡) │          │                      │第21頁      │頁，及同卷第│
│    ├──────┼──────────┤          │                      ├──────┤119 頁背面至│
│    │99年2 月7 日│     0000000000     │          │                      │同上偵查卷第│第120頁背面 │
│    │晚間6 時47分│  (即附表五編號所 │          │                      │20頁        │            │
│    │、同日晚間6 │  所示之扣案晶片卡) │          │                      │            │            │
│    │時59分      │                    │          │                      │            │            │
├──┼──────┼──────────┼─────┼───────────┼──────┼──────┤
│  │99年2 月9 日│     0000000000     │同      上│      0000000000      │同上偵查卷第│同        上│
│    │晚間9 時45分│  (即附表五編號所 │          │                      │21頁        │            │
│    │            │  所示之扣案晶片卡) │          │                      │            │            │
├──┼──────┼──────────┼─────┼───────────┼──────┼──────┤
│  │99年2 月24日│                    │同      上│  00000000（公共電話）│同上偵查卷第│同        上│
│    │晚間8 時39分│     0000000000     │          │                      │19頁        │            │
│    ├──────┤  (即附表五編號所 │          ├───────────┤            │            │
│    │99年2 月24日│  所示之扣案晶片卡) │          │  00000000（公共電話）│            │            │
│    │晚間8 時43分│                    │          │                      │            │            │
└──┴──────┴──────────┴─────┴───────────┴──────┴──────┘
【附表五】
┌──┬───────┬──────┬──────────┬──────────────┬────────┐
│編號│證  物  名  稱│ 數量或份量 │搜 索 扣 案 時 、 地│說                        明│扣案物品保管字號│
├──┼───────┼──────┼──────────┼──────────────┼────────┤
│  │每    洛    因│ １      包 │99年2 月25日下午3 時│係丙○○如附表二編號所示販│臺灣基隆地方法院│
│    │              │ 驗餘後淨重 │10分左右；丙○○住處│賣海洛因所用之第一級毒品    │檢察署99年度證字│
│    │              │ 2.66公克   │即基隆市○○區○○路│                            │第314 號（扣押物│
│    │              │            │85巷38號7 樓之2     │                            │品清單編號３）  │
├──┼───────┼──────┼──────────┼──────────────┼────────┤
│  │ 甲基安非他命 │ ３      包 │同                上│係丙○○如附表一編號所示販│臺灣基隆地方法院│
│    │              │ 驗餘後淨重 │                    │賣甲基安非他命所用之第二級毒│檢察署99年度證字│
│    │              │ 合計9.4136 │                    │品                          │第314 號（扣押物│
│    │              │ 公克       │                    │                            │品清單編號１、６│
│    │              │            │                    │                            │、７）          │
├──┼───────┼──────┼──────────┼──────────────┼────────┤
│  │分    裝    袋│ １      批 │同                上│係丙○○如附表二編號至所│臺灣基隆地方法院│
│    │              │            │                    │示販賣海洛因所用之物        │檢察署99年度證字│
│    │              │            │                    │                            │第314 號（扣押物│
│    │              │            │                    │                            │品清單編號）  │
├──┼───────┼──────┼──────────┼──────────────┼────────┤
│  │丙○○持用之行│SAMSUNG 行動│同                上│雖為丙○○販賣甲基安非他命、│臺灣基隆地方法院│
│    │動電話暨其內置│電話１具，及│                    │海洛因之本案所用（詳如附表三│檢察署99年度證字│
│    │門號為「093032│門號為「0930│                    │四之所示），然則俱非丙○○個│第314 號（扣押物│
│    │7336」之晶片卡│327336」之晶│                    │人所有之物                  │品清單編號、│
│    │              │片卡１枚    │                    │                            │）              │
├──┼───────┼──────┼──────────┼──────────────┼────────┤
│  │丙○○持用之行│LG行動電話１│同                上│雖為丙○○販賣甲基安非他命、│臺灣基隆地方法院│
│    │動電話暨其內置│具，及門號為│                    │海洛因之本案所用（詳如附表三│檢察署99年度證字│
│    │門號為「098155│「0000000000│                    │四之所示），然則俱非丙○○個│第314 號（扣押物│
│    │8034」之晶片卡│」之晶片卡１│                    │人所有之物                  │品清單編號、│
│    │              │枚          │                    │                            │）              │
├──┼───────┼──────┼──────────┼──────────────┼────────┤
│  │ 七星香菸空盒 │２        個│同                上│        與本案無關          │臺灣基隆地方法院│
│    │              │            │                    │（丙○○所有，惟尚非丙○○供│檢察署99年度證字│
│    │              │            │                    │本案犯罪之所用）            │第314 號（扣押物│
│    │              │            │                    │                            │品清單編號２、５│
│    │              │            │                    │                            │）              │
├──┼───────┼──────┼──────────┼──────────────┼────────┤
│  │藥          鏟│２        支│同                上│        與本案無關          │臺灣基隆地方法院│
│    │              │            │                    │（丙○○所有，惟尚非丙○○供│檢察署99年度證字│
│    │              │            │                    │本案犯罪之所用）            │第314 號（扣押物│
│    │              │            │                    │                            │品清單編號４、８│
│    │              │            │                    │                            │）              │
├──┼───────┼──────┼──────────┼──────────────┼────────┤
│  │注  射  針  筒│７        支│同                上│        與本案無關          │臺灣基隆地方法院│
│    │              │            │                    │（丙○○所有，惟尚非丙○○供│檢察署99年度證字│
│    │              │            │                    │本案犯罪之所用）            │第314 號（扣押物│
│    │              │            │                    │                            │品清單編號９）  │
├──┼───────┼──────┼──────────┼──────────────┼────────┤
│  │葡    萄    糖│１        包│同                上│        與本案無關          │臺灣基隆地方法院│
│    │              │            │                    │（丙○○所有，惟尚非丙○○供│檢察署99年度證字│
│    │              │            │                    │本案犯罪之所用）            │第314 號（扣押物│
│    │              │            │                    │                            │品清單編號１０）  │
├──┼───────┼──────┼──────────┼──────────────┼────────┤
│  │電  子  磅  秤│１        臺│同                上│        與本案無關          │臺灣基隆地方法院│
│    │              │            │                    │（丙○○所有，惟尚非丙○○供│檢察署99年度證字│
│    │              │            │                    │本案犯罪之所用）            │第314 號（扣押物│
│    │              │            │                    │                            │品清單編號）  │
├──┼───────┼──────┼──────────┼──────────────┼────────┤
│  │每    洛    因│ １      包 │99年2 月24日晚間9 時│係鄭福生基於自行施用目的，於│臺灣基隆地方法院│
│    │              │ 驗餘後淨重 │5 分；基隆市中山區復│附表二編號所示時、地，向陳│檢察署99年度證字│
│    │              │ 0.0596公克 │興路228 之2 號附近  │文漳以現金1,000 元之代價販入│第268 號（扣押物│
│    │              │            │ （持有人：鄭福生） │之第一級毒品                │品清單編號１）  │
└──┴───────┴──────┴──────────┴──────────────┴────────┘

司法院資訊處製作；財團法人民間司法改革基金會備份。
